臺灣花蓮地方法院刑事判決　　　　　　　　　　　　　　九十年度易字第三八七號
　　公　訴　人　臺灣花蓮地方法院檢察署檢察官
　　被　　　告　乙○○
　　　　　　　　庚○○
右列被告等因竊盜等案件，經檢察官提起公訴（九十年度偵字第一三六六、一五五六
號）及函請併辦（九十年度偵字第二０七三、二０七七號），本院判決如左：
    主  文
乙○○連續踰越牆垣竊盜，處有期徒刑壹年。扣案之機車鑰匙貳支沒收。
庚○○收受贓物，處拘役伍拾日，如易科罰金，以參佰元折算壹日。
    事  實
一、乙○○基於意圖為自己不法所有之概括犯意，於民國九十年二月九日上午，在花
    蓮市○○○街一九二號前（起訴書誤載為花蓮市○○○街三六號前），以自己所
    有之鑰匙竊取甲○○所有車號ＲＩＨ－九七七號輕型機車，得手後，作為代步工
    具；又於九十年三月三十一日上午，在花蓮市○○街十三巷七號前，以自己所有
    之另一鑰匙，竊得戊○○所有車號ＲＩＭ－五０一號輕型機車；復於九十年五月
    二十四日上午八時至九時間，逾越花蓮市○○○路三六號十二樓之一之屋頂圍牆
    ，侵入己○○住處陽台，竊取己○○所有之東芝牌洗衣機一台，得手後，將之搬
    回花蓮市○○○路三六號七樓之九居所使用。嗣於九十年四月二十八日下午六時
    許，在花蓮市○○○街三五號前，乙○○欲啟動其所竊得車號ＲＩＭ－五０一號
    輕型機車時，為警當場查獲，並扣得其所有用以行竊該車之鑰匙一支。
二、庚○○知悉車號ＲＩＨ－九七七號輕型機車係贓車，仍於九十年四月五日下午四
    時許，在花蓮市○○○路三六號樓下，向乙○○借該車使用，嗣於同日下午四時
    三十分許，庚○○騎乘該車行經花蓮市○○街時，為警查獲，並扣得乙○○行竊
    該車所用之鑰匙一支。
三、案經花蓮縣警察局花蓮分局報告台灣花蓮地方法院檢察署檢察官偵查起訴及函請
    併辦。
    理  由
一、訊據被告乙○○雖坦承騎乘右揭二部機車及有拿洗衣機之事實，惟否認有竊盜之
    犯行，辯稱：其中一部機車係放在其住處樓下，不知何人所有，其僅未經同意騎
    乘該車，另一部機車係丁○○偷的，後丁○○不見，其就擅自騎用，而其認為洗
    衣機係沒有人用的等語；被告庚○○則否認有收受贓物之犯行，辯稱：其看乙○○常騎車號ＲＩＨ－九七七號輕型機車，就向乙○○借機車鑰匙騎乘該機車，其
    以為該車係有人的，並將鑰匙放在乙○○那裡，才向乙○○借機車鑰匙，其不知
    道該車係贓車等語。經查：
    (一)就被告乙○○部分：
    (1)車號ＲＩＨ－九七七號輕型機車係甲○○所有，於九十年二月九日早上，在花
      蓮市○○○街一九二號前遭竊；而車號ＲＩＭ－五０一號輕型機車係戊○○所
      有，於九十年三月三十一日上午，在花蓮市○○街十三巷七號前遭竊等情，業
      據告訴人甲○○、戊○○於警訊中指訴綦詳，並有車輛竊盜、車牌失竊資料個
      別查詢報表－查詢車輛認可資料及車籍作業系統－查詢認可資料各一紙、贓證
      物品認領保管收據二紙、照片四張附卷可稽。
    (2)證人丁○○證稱：其未偷車號ＲＩＭ－五０一號機車，僅在豐川派出所附近之
      名星賓館看過該機車，擺了很久，騎亦未曾騎乘該部機車，僅於九十年三月份
      時，因等人有坐在該機車上，未曾向被告乙○○說過該機車為其所有，亦未說
      該機車是偷的等語。被告乙○○亦稱：係如丁○○所述。足見被告所辯該車係
      丁○○所偷云云，不足採信。
    (3)又被告乙○○雖於警訊中稱：ＲＩＨ－九七七號機車係其於九十年二月底，在
      花蓮市○○○路三六號樓下所竊取；於偵查中並稱：花蓮市○○○路三六號是
      其住處，ＲＩＨ－九七七號機車係一名范姜的人所有，他把車停在樓下，很多
      人在騎，其也有騎，後范姜因通緝被抓等語。惟ＲＩＨ－九七七號機車係甲○○所有，於九十年二月九日上午，在花蓮市○○○街一九二號前遭竊等情，業
      據甲○○指訴綦詳，已如前述。是被告所述偷車之時間、地點是否正確，已值
      可疑。況被告就ＲＩＭ－五０一號機車行竊情形，於警訊中亦稱：該車係由丁○○所偷，並停放在花蓮市○○○街三五號騎樓，其於半個月前（訊問時間為
      九十年四月二十九日）開始使用；於本院訊問時仍稱係丁○○所偷，後丁○○
      不見，而自行騎用云云；直至本院傳訊丁○○查證，丁○○否認行竊，被告始
      稱如丁○○所述。可見被告所辯，與實情並不相符。復參酌被告如於花蓮市○○○路三六號樓下行竊車號ＲＩＨ－九七七號機車，一般而言，即表示該處應
      係車主主動停放之地點，甚至可能係車主住處附近，故車主始將機車停放該處
      ，則衡情被告應會將所竊得之機車移至他處停放，以防車主於其騎乘時當場查
      獲，焉可能仍將該車停放在其所行竊之地點，是被告於警訊中所稱之行竊時間
      、地點，不足採信，應以告訴人甲○○所述機車失竊之時間、地點為正確。
    (4)己○○於九十年五月二十四日上午，發現其所有放置於花蓮市○○○路三六號
      十二樓之一住處屋頂陽台之洗衣機不見，而其陽台屬十二樓所有，係獨立的，
      旁邊以圍牆圍者，無樓梯與別處相同，且洗衣機亦未壞掉等情，業據證人己○○於警訊及本院訊問時證述綦詳，並有贓證物品認領保管收據一紙、現場照片
      四張附卷可稽。是被告所辯該洗衣機係別人不要的云云，亦不足採。
    (二)被告庚○○部分：
      被告庚○○所騎乘之車號ＲＩＨ－九七七號輕型機車係屬贓車，已如前述。而
      被告庚○○明知該車係贓車，仍向乙○○借該車騎用等情，亦據被告乙○○於
      偵查中供述綦詳。況被告庚○○於警訊中稱：其不知該車是贓車，乙○○向其
      說該車是他的等語；於本院訊問時則改稱：其看乙○○常騎車號ＲＩＨ－九七
      七號輕型機車，就向乙○○借機車鑰匙騎乘該機車，其以為該車係有人的，並
      將鑰匙放在乙○○那裡，才向乙○○借機車鑰匙，乙○○未曾告知該車為他所
      有等語。其前後所述，亦不相同。足見其所辯，顯不可採。
    (三)綜上所述，被告乙○○、庚○○所辯，應均係臨訟卸責之詞，不足採信。此外
      ，復有機車鑰匙二支扣案足憑。本件事證明確，被告二人犯行，均堪認定。
二、核被告乙○○所為，係犯刑法第三百二十條第一項普通竊盜罪（就機車竊盜部分
    ）、第三百二十一條第一項第二款踰越牆垣竊盜罪（就洗衣機竊盜部分）。被告
    庚○○係犯刑法第三百四十九條第一項收受贓物罪。被告乙○○先後三次竊盜犯
    行，時間緊接、觸犯基本構成要件相同之罪，顯係基於概括犯意為之，應依連續
    犯之規定從一重之逾越牆垣竊盜罪處斷，並加重其刑。檢察官雖漏未就被告竊盜
    洗衣機部分起訴，惟因與已起訴部分有連續犯之裁判上一罪關係，並經函請併辦
    ，本院自應併予審究。爰審酌被告二人犯罪之動機、手段、被告乙○○行竊之次
    數、所生之危害，及被告二人事後均否認犯行，無明顯悔過表現等一切情狀，量
    處如主文所示之刑，並就被告庚○○部分，諭知易科罰金之折算標準。扣案之機
    車鑰匙二支，係被告乙○○行竊所用，且為乙○○所為，業據其供承在卷，爰依
    法併予宣告沒收。
三、至檢察官移送併辦九十年度偵字第二０七三號被告乙○○涉嫌竊盜一案，訊據被
    告乙○○否認有竊取丙○○財物之犯行，辯稱：丙○○之身分證係撿到的，當時
    也有撿到皮包，其他證件散落一地等語。而證人丙○○證稱：當時其將身分證放
    在皮包裡面，皮包放在機車行李箱裡面，沒有上鎖，後來發現皮包及一件外套不
    見，其沒有見過被告乙○○等語。是證人丙○○並不知係何人行竊。尚難以被告
    乙○○持有丙○○身分證，即遽認係乙○○所偷。是此部份與本案並無連續犯之
    裁判上一罪關係，爰退回由檢察官另行偵辦。
據上論斷，應依刑事訴訟法第二百九十九條第一項前段，刑法第五十六條、第三百二
十一條第一項第二款、第三百四十九條第一項、第四十一條第一項前段、第三十八條
第一項第二款，罰金罰鍰提高標準條例第一條前段、第二條，判決如主文。
本案經檢察官李子春到庭執行職務。
中      華      民      國    九十一    年      一      月      二      日
                              臺灣花蓮地方法院刑事庭
                                  法  官  李  世  華
右正本證明與原本無異。
如對本判決不服，應於送達後十日內，向本院提出上訴狀。（應抄附繕本）告訴人或
被害人如對於本判決不服者，應具備理由請求檢察官上訴，其上訴期間之計算係以檢
察官收受判決正本之日期為準。
                                  法院書記官
中      華      民      國    九十一    年      一      月      四      日
附錄本判決論罪之法律條文：
刑法第三百二十一條第一項第二款：
犯竊盜罪而有左列情形之一者，處六月以上五年以下有期徒刑：
二、毀越門扇、牆垣或其他安全設備而犯之者。
刑法第三百四十九條第一項：
收受贓物者，處三年以下有期徒刑、拘役或五百元以下罰金。
